【裁判字號】    99,交抗,130
【裁判日期】    990129
【裁判案由】    違反道路交通管理處罰條例
【裁判全文】
臺灣高等法院交通事件裁定             99年度交抗字第130號
抗  告  人
即受處分人  甲○○
上列抗告人因違反道路交通管理處罰條例案件，不服臺灣士林地
方法院中華民國98年11月27日所為裁定（98年度交聲字第864號
），提起抗告，本院裁定如下：
    主  文
抗告駁回。
    理  由
一、異議意旨略以：本件C00000000 號的舉發通知單稱異議人酒
    後駕車拒絕測試，與事實有違，異議人當時有配合至派出所
    實施酒測，經過酒測儀器3 次測試結果均無問題，並無酒後
    駕駛，爰聲明異議，求予撤銷原處分。
二、原裁定略以：異議人即受處分人甲○○駕駛車牌號碼PR3-96
    2號重型機車，於民國98年4月30日21時50分許，行經臺北縣
    力行路一段38巷14號為警攔停，嗣而由員警對異議人進行3
    次之呼氣酒精濃度測試，為受處分人所不否認，並有臺北縣
    政府警察局三重分局98年8月5日0980038223號函及後附之酒
    精濃度測試數據表3紙可按。另關於受處分人於施測時拒測
    之情事，亦經證人即本件實施酒測員警葉漢德於原法院訊問
    時具結證述明確，另參諸證人潘宗麟庭呈之酒測登記表、酒
    測單、廠商說明書、分析器數據值影本各數紙在卷，及抗告
    人在酒測登記表上所載之編號，確與原附卷內之3紙酒測單
    編號相符，堪認為異議人所測，又上開3紙受處分人受測之
    酒測單上，確係載有「V06」字樣，且依證人庭呈之分析器
    數據值，98年4月10日異議人施測編號21、22、23號部分，
    亦確係載有「INSF  SAMP」字樣。另經原法院勘驗酒測當時
    錄影光碟及證人潘宗麟於酒測器上示範正確吹氣方式等之勘
    驗結果，有該等勘驗筆錄各1件在卷可證，顯見在酒測器吹
    嘴上輕吹即放或倒吸者，施測後酒測器確未出現正常吹氣後
    會出現之「喀」聲響，反而會出現「嗶嗶」聲響，此與上開
    異議人施測時呈現之情狀相符，且酒測單上確係會出現「V0
    6」字樣，足認受處分人於員警要求施作3次之酒精濃度測試
    時，有輕吹即放或倒吸之未予配合拒絕吹氣之情，洵足認定
    。是受處分人酒測當時，確係已為3次拒絕配合吹氣致未取
    樣成功，受處分人所測得之測試單並未遭人撕毀。是受處分
    人辯稱其經過3次測試，結果都沒有問題，數據遭承辦員警
    撕毀云云之情，不足採取，因而駁回受處分人之異議。
三、抗告意旨略以：出庭答辯之員警並非承辦本案之潘宗麟，當
    時並未在現場，其陳述係聽聞自同事，又施測前並未讓伊喝
    水漱口，員警竟在庭證稱有讓伊喝水，顯然不實，而潘宗麟
    員警在派出所見伊酒測值都沒有超過，即當伊面將之撕毀，
    出庭答辯之員警竟能拿塗改或影印不清之紙張企圖矇騙，此
    從當天派出的錄影帶即可查知，亦請讓伊與潘宗麟當場對質
    云云。
四、經查，原裁定認定抗告人即受處分人甲○○於前揭時地駕車
    拒絕酒測之違規事實，係以證人即舉發員警潘宗麟、證人即
    實施酒測員警葉漢德於原審法院訊問時具結後證述綦詳，並
    有臺北縣政府警察局三重分局98年8月5日0980038223號函及
    後附之酒精濃度測試數據表3紙、酒測登記表、酒測單、廠
    商說明書及分析器數據值影本各數紙附卷可稽（見原審卷第
    13頁至第14頁、第36頁至第40頁），且受處分人於前揭時地
    接受酒測時之情形，亦經原法院勘驗當時之錄影而製有勘驗
    筆錄在卷可憑，復闡明受處分人前揭異議理由不足採取之理
    由。因認受處分人違規事證明確，維持原處分機關依道路交
    通管理處罰條例第35條第4項及第67條第2項裁處受處分人罰
    鍰新臺幣（下同）60,000元，吊銷駕駛執照，並於3年內禁
    考，並駁回受處分人之異議，已詳敘其依憑之證據及認定之
    理由，經核並未悖於經驗及論理法則。抗告人仍執前詞抗辯
    ，指摘原裁定不當，難認有據，應予駁回。
五、據上論結，應依道路交通案件處理辦法第26條，刑事訴訟法
    第412條，裁定如主文。
中    華    民    國    99    年    1     月    29    日
                  刑事第二十二庭審判長法  官  郭雅美
                                      法  官  洪于智
                                      法  官  李麗珠
以上正本證明與原本無異。
不得再抗告。
                                      書記官  陳禹任
中    華    民    國    99    年    2     月    1     日


司法院資訊處製作；財團法人民間司法改革基金會備份。
